【裁判字號】    97,訴,2467
【裁判日期】    990823
【裁判案由】    偽造文書等
【裁判全文】
臺灣臺北地方法院刑事判決              97年度訴字第2467號
公  訴  人  臺灣臺北地方法院檢察署檢察官
被      告  甲○
            己○○
上二人共同
選任辯護人  陳在源律師
上列被告因偽造文書等案件，經檢察官提起公訴（97年度偵續字
第197號），本院判決如下：
    主      文
甲○、己○○均無罪。
    理      由
一、公訴意旨略以：被告甲○、己○○原為男女朋友，因甲○得
    知丙○○欲標工程，亟需購買一家甲級營造公司來投標，竟
    共同意圖為自己不法之所有，在民國90年8月間，在臺北市
    ○○路、建國北路某餐廳內，向丙○○表示可將己○○名下
    之宏安營造有限公司（下稱宏安公司）以新臺幣（下同）
    450萬元出賣給丙○○，且誆稱宏安公司是很好的甲級營造
    廠，使丙○○陷於錯誤，而同意購買，雙方約定購買宏安公
    司100%之股權，同時將公司登記在丙○○指定其公司員工張
    書楷名下，丙○○並開立3張共450萬元支票交付甲○、己○○以支付購買公司價款，三張支票分別在90年11月17日、12
    月17日、91年1月17日兌現。其後甲○、己○○為取信丙○○，在91年4月8日前某日，在不詳時地偽刻宏安公司負責人
    與股東之大小印章，蓋用於協議書上，並偽簽負責人與股東
    之姓名於協議書上，而將該協議書交付丙○○，表示己○○
    確有宏安公司授權出賣該公司，足生損害於宏安公司。詎其
    後丙○○發覺公司負責人竟變更登記為己○○，質問甲○、
    己○○，兩人竟又向丙○○誆稱原宏安公司負責人庚○○認
    為標工程金額太高，風險無法負荷，要丙○○另外支付400
    萬元給庚○○作為補償，丙○○不疑有他，亦同意交付，並
    在97年3月6日交付400萬元支票1張（嗣經公訴檢察官更正為
    「91年3月6交付將近400萬元之支票」）予甲○轉交庚○○
    ，甲○、己○○兩人收受後，屆期提示取得詐騙之400萬元
    。後丙○○又拿宏安公司牌照得標工程，甲○、己○○見有
    機可乘，再次向丙○○誆稱庚○○等人要拿回扣，使丙○○
    再次陷於錯誤，為求工程順利，同意支付回扣567萬5千元，
    並開立支票支付。後因甲○、己○○多次推諉未作公司負責
    人變更登記，又因宏安公司原股東丁○○要求丙○○將宏安
    公司前工程保固款交還宏安公司，丙○○詢問丁○○前揭公
    司出賣事宜與回扣事宜，丁○○均稱不知，丙○○始知受騙
    。因認被告甲○、己○○均涉犯刑法第339條第1項之詐欺取
    財罪嫌，及同法第217條、第216條、第210條之行使偽造私
    文書罪嫌等語。
二、按犯罪事實應依證據認定之，無證據不得認定犯罪事實；不
    能證明被告犯罪者，應諭知無罪之判決，刑事訴訟法第154
    條第2項、第301條第1項定有明文。而認定犯罪事實所憑之
    證據，雖不以直接證據為限，間接證據亦包括在內；然而無
    論直接或間接證據，其為訴訟上之證明，須於通常一般之人
    均不致有所懷疑，而得確信其為真實之程度者，始得據為有
    罪之認定，倘其證明尚未達到此一程度，而有合理之懷疑存
    在時，即應為有利於被告之認定，更不必有何有利之證據，
    有最高法院30年上字第816號、76年台上字第4986號判例可
    資參照。又刑事訴訟法第161條第1項規定，檢察官就被告犯
    罪事實，應負舉證責任，並指出證明之方法。因此，檢察官
    對於起訴之犯罪事實，應負提出證據及說服之實質舉證責任
    。倘其所提出之證據，不足為被告有罪之積極證明，或其指
    出證明之方法，無從說服法院以形成被告有罪之心證，基於
    無罪推定之原則，自應為被告無罪判決之諭知，同院92年台
    上字第128號判例亦足供參考。
三、公訴人認被告涉有前開詐欺、行使偽造私文書罪嫌，無非係
    以告訴人之證述、被告二人之供述，證人丁○○、卓秋鸞、
    高益、乙○○、蕭興台之證述，90年9月24日協議書、91年4
    月8日協議書、宏安公司登記資料、申請公司變更登記申請
    書、股東名簿、丙○○遭詐騙交付己○○、甲○款項之明細
    與支票影本、92年10月股權讓渡書等，為其主要論據。訊據
    被告甲○、己○○二人均堅決否認犯行，辯稱：甲○與告訴
    人丙○○熟識多年，甲○協助丙○○周轉資金、標取工程及
    協助營運，二人金錢往來頻繁，告訴人亦於偵查中自承交予
    甲○之3千餘萬款項中，至少2,050萬元係返還周轉金，依告
    訴人自承由伊負責打字之91年4月8日協議書第1條已載明乙
    方即告訴人等同意購買己○○所持有宏安公司之8成股權，
    絕無告訴人所謂購買百分之百股權之事，且依該協議書第2
    條記載該項讓渡不包括90年11月底以前已有公司名義之土地
    、房屋...存出保證金及應收帳款等一切資產之約定，足見
    己○○仍持有百分之20股權，並仍有登記為負責人以確保自
    己及原股東權益之必要，且係雙方約定所為，何來詐欺之有
    ？又依己○○與丁○○購買宏安公司全部股權時簽立之90年
    9月24日協議書，丁○○有依約定交付股東印章供被告己○○辦理股權過戶之義務，且己○○業已付清購買之價款400
    萬元，則被告二人需使用股東印章時，當然係向丁○○取用
    ，豈有自行偽刻股東章之可能，足見91年4月8日協議書上宏
    安公司股東之印章均為真正，並非偽刻，況該協議書上包含
    原負責人庚○○在內之所有宏安公司原股東，其姓名均係打
    字印刷，並非手書簽名，起訴書竟謂「偽簽負責人與股東姓
    名於協議書上」。告訴人雖指稱被告二人以庚○○認為風險
    過高、要拿回扣，而對其施用詐術，然僅有告訴人片面指訴
    ，並無證據，實則告訴人列舉交付被告之金額，其各項用途
    之主張與被告之主張，有差異者僅其中760萬元而已，其中
    400萬元係補貼己○○，360萬元係補貼甲○（就告訴人標得
    之榮工處C510標，甲○介紹投標機會、代為周轉押標金、提
    供技師牌、代為周轉其他營運資金等），告訴人並於偵查中
    自承：「360萬我承認，600萬利息太高了，應該200萬而已
    」，足見有爭議者僅補貼己○○之400萬元而已，詎公訴人
    竟憑空列舉卷內未見之「1紙400萬元支票」及不知何所指之
    「567萬5千元支票」，實則該760萬元為協助告訴人以宏安
    公司承攬工程之佣金，與宏安公司原負責人庚○○完全無關
    ，並無詐欺情事等語。
四、經查：
  (一)90年間，宏安公司因營運狀況不佳，原負責人庚○○及主要
    股東丁○○遂決定將之出售，經丁○○與被告己○○協議後
    ，於90年9月24日，由丁○○與己○○簽立協議書，約定丁○○同意將自己及其他股東所持有宏安公司之全部股權以
    400萬元之價格售予己○○，並於協議書第1條約定由己○○
    指定股東名義人承受丁○○及原其他股東之股權，承受之名
    義人及承受之股權數額悉依己○○之指定，己○○於同日並
    將400萬元支付完畢，業據被告二人供明在卷，核與證人丁○○及宏安公司會計卓秋鸞證述相符，並有上開協議書在卷
    可稽（見95年度他字第5244號卷第28至30頁）。而告訴人丙○○於90年8月間，有意購買甲級營造公司以擴展其業務，
    乃經被告甲○之介紹，以450萬元購買宏安公司，並簽發彰
    化銀行建國分行支票號碼CF0000000、CF0000000、CF000000
    0，面額各為150萬元之支票3張以為付款等情，業據丙○○
    及證人蕭興臺證述在卷，並有彰化銀行建國分行98年8月13
    日函所檢送之支票正反面影本在卷可按（見本院卷(一)第157
    至160頁），復為被告二人所不爭執。上開各情均堪認定無
    訛。
  (二)公訴意旨雖指被告甲○向告訴人佯稱可將宏安公司以450萬
    價格出售，致告訴人陷於錯誤而同意購買，並支付450萬元
    云云，然告訴人自始均未指稱支付450萬元用以購買宏安公
    司係遭被告詐騙，於本院更證稱：「我當時公司要擴展業務
    ，甲○知道，90年8月甲○約我及我太太吃飯時，跟我推薦
    有一間公司可以買，我考慮一下，第二天我就答應要買這家
    宏安公司」、「（問：90年8月間經由被告二人介紹購買宏
    安公司部分，你是否認為遭到詐騙？）買公司時，我覺得是
    很正常的，我是到後來認為被被告二人及庚○○勒索，也就
    是一直跟我要補償費，後來我拿到資料我覺得是詐騙的行為
    」等語（見本院卷99年4月26日審判筆錄），參以被告二人
    出售宏安公司股權予告訴人後，事後確有提供宏安公司之資
    格以協助告訴人參與標取工程，並有依告訴人提供之股東名
    單辦理宏安公司變更登記事宜，告訴人亦於91年2月及4月間
    以宏安公司名義標得工程兩次，此據告訴人自承在卷，且其
    指定之案外人張書楷等人嗣後亦均獲登記為宏安公司股東，
    業據被告供明在卷，為告訴人所不否認，復有宏安公司登記
    案卷可佐。足見告訴人係因購買具備甲級營造公司執照之宏
    安公司，方支付450萬元購買股權，既為買賣關係，自無詐
    欺可言。公訴意旨認被告此部分涉犯詐欺罪，即有未合。
五、茲本件有疑義而應予審究者，應為：(一)被告究竟有無偽刻宏
    安公司負責人與股東之大小印章，蓋用於91年4月8日之協議
    書上，並偽簽負責人與股東之姓名於其上，再交付予告訴人
    ，以表示己○○確獲宏安公司授權出賣該公司之行使偽造私
    文書犯行？(二)被告二人有無誆稱原宏安公司負責人庚○○認
    為標工程金額太高，風險無法負荷，要求告訴人於91年3月6
    日支付400萬元（或如蒞庭檢察官98年4月10日準備程序更正
    所述之「將近400萬元」），復以庚○○等人要拿回扣為由
    ，要求告訴人支付567萬5千元，致告訴人陷於錯誤而開立支
    票支付之詐欺犯行？爰分述如下。
  (一)被告己○○應告訴人之要求，曾擬具日期為91年4月8日之協
    議書，交由告訴人打字後，由己○○方面在協議書上蓋用宏
    安公司原股東庚○○、丁○○、蔡素賢、林戴  子、李美澄
    、高益等7人之印章，並由被告甲○簽名擔任見證人，交予
    告訴人收執，業據被告及告訴人供陳在卷，並有91年4月8日
    協議書在卷可證（見同上他字卷第17至18頁）。然依該協議
    書以觀，其上僅有庚○○等7名股東之印文而已，並無該等
    股東之簽名，亦未蓋用宏安公司之大章印文，公訴意旨認被
    告有偽造宏安公司大章及印文，及偽簽庚○○等人之簽名云
    云，顯與事實不符，已不足採。
  (二)90年間，宏安公司因營運狀況不佳，原負責人庚○○及主要
    股東丁○○遂決定將之出售，經丁○○與被告己○○協議後
    ，庚○○與丁○○同意將自己及其他股東所持有宏安公司之
    全部股權以400萬元價格出售予被告己○○，惟約定不包含
    宏安公司原有之土地、房屋、設備、存出保證金、應收帳款
    ，並由己○○負責辦理變更登記事宜，業據證人庚○○、丁○○、乙○○、高益等人證述在卷，且有91年4月8日協議書
    可稽。證人庚○○、丁○○、乙○○、高益雖均證稱未見過
    上開91年4月8日協議書，亦不知被告己○○有將宏安公司轉
    賣予告訴人丙○○，然渠等亦均證稱：90年間宏安公司營運
    不佳，有意出售公司，遂同意委託股東丁○○處理出售公司
    事宜等語，證人丁○○亦證稱：買賣過程都是我與己○○談
    的，庚○○沒有經手，我與己○○於90年9月24日簽下協議
    書，己○○以400萬元購買股權，有獲得負責人庚○○及公
    司股東的同意，由己○○負責辦理移轉過戶之變更登記事宜
    等語明確（見本院99年4月26日審判筆錄）；參以己○○與
    丁○○90年9月24日簽訂之協議書第1條明文約定：「甲方（
    丁○○）同意將自己其他股東所持有宏安公司之全部股權以
    新臺幣400萬元之對價讓售予乙方（指己○○），並由乙方
    指定股東名義人分別承受甲方及原其他股東之股權，承受之
    名義人及承受之股權數額悉依乙方之指定」，足見己○○向
    宏安公司原股東丁○○等人購買宏安公司全部股權後，依約
    係有權指定承受股權之股東及其承受之數額。是被告甲○介
    紹告訴人向被告己○○購買宏安公司一事，己○○雖未知會
    原股東丁○○等人，致渠等均不知股權嗣有轉售情形，然丁○○等人既將宏安公司全部股權售出，又約定己○○得自由
    指定承受股權股東之身分，則己○○之出售宏安公司股權行
    為，尚無損於丁○○等人之權益。同理而言，被告己○○既
    出資購買宏安公司全部股權，則其經被告甲○介紹再以450
    萬元將該公司股權出售予告訴人，自無何等虛偽不實可言，
    益徵被告二人並非以詐術詐使告訴人出資購買宏安公司。
  (三)又被告二人交付予告訴人之91年4月8日協議書，係因告訴人
    要求，方由被告己○○擬稿後交由告訴人方面繕打製作，協
    議書之乙方由告訴人蓋用其指定股東之印章，甲方部分則由
    己○○蓋用宏安公司原股東庚○○、丁○○等人印章印文於
    其上，並由被告甲○簽名擔任見證人，該協議書製作完成後
    交由告訴人收執等節，業經告訴人及被告供明在卷。公訴人
    指該協議書係被告偽造，其上甲方即庚○○、丁○○、蔡素
    賢、林戴  子、李美澄、乙○○、高益等人之印文均係被告
    以偽刻之印章盜蓋，無非係以證人丁○○、卓秋鸞、高益等
    人證述為其依據。查證人丁○○、卓秋鸞及高益固均證稱未
    曾看過協議書，其上之印章並非渠等宏安公司之股東印章等
    語，然證人戊○○於本院證稱伊曾前往宏安公司向乙○○拿
    取庚○○、林戴  子及蔡素賢之印章，交由己○○、甲○使
    用（見本院99年6月14日審判筆錄），證人卓秋鸞於偵查中
    證稱變更登記是交由己○○去辦（見97年度偵續字第197號
    卷第70頁），丁○○亦於本院證稱：營造廠過戶比較麻煩，
    因為有未完成的工程及保證金，還有不動產，所以跟己○○
    簽了以後，就由公司的小姐乙○○跟她一起處理過戶的細節
    ，己○○需要蓋章時就準備好文件拿來公司用印，有時候要
    出去辦事情，我們也會將公司大小章交給己○○拿出去使用
    ，依協議書第1條己○○可以把股權過戶給任何她指定的人
    ，我們都需要配合用印，後來乙○○應該有配合用印等語（
    本院99年4月26日審判筆錄），證人庚○○於本院證稱：我
    與股東丁○○想要結束公司，我們兩個各佔百分之50的股份
    ，我有同意他賣掉公司，我的股東印章放在公司裡由丁○○
    保管，丁○○因為工作關係可能會安排別人去處理保管印章
    的事情等語（本院99年6月14日審判筆錄）。雖丁○○所稱
    協助被告己○○處理過戶事宜之乙○○於本院證稱：老闆丁○○有說公司要轉賣給己○○，要我們把辦理過戶的資料整
    理給她，己○○有告訴我們需要公司大小章、股東印章，但
    沒有印象己○○為了辦理過戶事宜跟我拿過幾次印章，也沒
    有印象戊○○有無到公司拿過印章，或有無其他人拿文件來
    公司用印，無法確定辦理過戶過程中有無交付股東印章給己○○或讓她使用（本院99年8月2日審判筆錄），然亦證稱：
    己○○為辦理公司變更登記，有告知我們需要使用公司大小
    章、股東印章。足見己○○購買宏安公司股權，係自行負責
    辦理股東變更登記事宜，丁○○方面亦有配合提出宏安公司
    大小章及股東印章以便用印之義務，則己○○既有取得宏安
    公司大小章及股東印章之管道，實無另行偽刻印章蓋用於91
    年4月8日協議書之必要。又經核對該協議書上庚○○、蔡素
    賢、林戴  子3人之印文，係與宏安公司登記案卷內91年2月
    15日股東臨時會議事錄、同日董事會議事錄（均誤繕打為「
    90」年2月15日）及同日91年度第1次董事會議簽到簿上庚○○、蔡素賢、林戴  子之印文相符（惟與登記卷內蔡素賢、
    林戴  子先前之印文形式不同），證人乙○○更證稱宏安公
    司有3套以上之印章，則協議書上之庚○○等3人印章既亦曾
    用於91年2月間之變更登記使用，實難認該印章並非宏安公
    司股東之印章。參以被告己○○於本院99年4月26日審理時
    曾提出其所持有之宏安公司大章，足見宏安公司人員確有一
    併交付股東印章予己○○，以供辦理公司變更登記事宜之可
    能。
  (四)再者，刑法第210條偽造私文書罪之成立，係以無製作權人
    未經本人之授權或同意，而偽以他人名義製作文書為其成立
    要件，且足以生損害於公眾或他人為必要，若屬經本人授權
    同意之行為，復無生損害於他人之虞，自不構成該罪。本件
    91年4月8日協議書之內容係丙○○、張書楷等人同意購買庚○○、蔡素賢、林戴  子、李美澄、乙○○、高益等人所持
    有宏安公司之8成股權，該項讓渡不包括90年11月底以前已
    有之公司名義之土地、房屋、存出保證金及應收帳款等資產
    ；將之與己○○與丁○○簽立之協議書核對，重要內容幾完
    全相同，有卷附該二份協議書可證。而宏安公司係由庚○○
    及丁○○各佔百分之50股權，其餘股東若非丁○○之親屬，
    即屬人頭股東，此據庚○○、丁○○、乙○○、高益證述在
    卷，庚○○更證稱係全權授權丁○○處理公司轉售事宜，丁○○與己○○簽立之協議書復同意己○○得自行指定任何接
    收股權之股東，足見被告己○○於辦理移轉股權之範圍內，
    實已獲得宏安公司全體股東之概括授權，而得自由為之。是
    縱認91年4月8日協議書之宏安公司原股東印章係被告己○○
    自行刻製蓋用，然告訴人自承：協議書草稿是我打的，但甲○有修改，此份協議書是我要求甲○要寫的以確定賣家真正
    有將宏安公司出售，並有收到價金（見他字卷第83頁），足
    見己○○出具協議書之目的在於表明將宏安公司股權移轉予
    丙○○及其指定股東之事實，己○○復具有任意指定接收宏
    安公司股權之人之權利，則該91年4月8日協議書應可認係被
    告己○○購買宏安公司股權嗣轉售予丙○○後，為辦理股權
    移轉過程中所需之文書，雖事前未經庚○○等人確認或未先
    加以知會，然該文書亦無虛偽不實可言，更無足以生損害於
    庚○○等人之虞，自不構成偽造文書行為。告訴人雖指稱伊
    係以450萬元購買宏安公司全部百分之百股權，然此為被告
    二人所否認，辯稱己○○僅出售百分之80股權而已，且庚○○與丁○○將宏安公司股權出售予己○○時，業已約定言明
    買賣範圍不包含宏安公司原有之不動產、保證金及應收帳款
    等，業據丁○○及卓秋鸞證述明確，並有90年9月24日協議
    書可憑，是己○○仍負有協助處理宏安公司未收回之保證金
    及應收帳款之責，於該事項處理完成前，自無任意將所購得
    之股權百分之百出售予告訴人之理，而有保留部分股權之必
    要。又被告二人與告訴人91年4月8日簽立之協議書第1條業
    已載明係購買宏安公司「八成股權」，該協議書又經告訴人
    方面繕打及用印，若該記載與約定不符，告訴人豈有同意用
    印之可能。參以宏安公司於辦理變更負責人為告訴人指定之
    人之前，曾短暫登記被告己○○為董事長，被告甲○為監察
    人，有該公司登記案卷可證，核與被告二人辯稱：先過戶百
    分之20股權至己○○名下，同事變更董事長為己○○，變更
    登記監察人為甲○等語相符。是告訴人指稱係購買百分之百
    股權，並非可信，被告己○○辯稱仍保有百分之20股權，並
    有暫時擔任負責人以看管宏安公司資產之必要等語，應屬可
    採。
  (五)告訴人雖指稱被告二人對伊誆稱原宏安公司負責人庚○○認
    為標工程金額太高，風險無法負荷，要求支付回扣，伊為順
    利承包工程，誤信為真而交付金錢，事後才發現遭騙云云。
    然告訴人就其遭詐騙之金額、交款之方式，先於具狀提出告
    訴時指稱：伊以450萬元購得宏安公司後，被告佯稱庚○○
    要求好處，否則將停止過戶，伊因而陸續遭被告要求付款，
    並以其自90年9月起至91年11月止支付被告甲○之金額34,82
    0,482元扣除雙方財務往來金額（即甲○支援之押標金及周
    轉金）20,500,000元後，而指稱其餘付出之14,320,482元均
    係遭詐騙之金額（見他字卷第1至4頁、第22至24頁、第52頁
    ），經被告甲○抗辯1,400萬元包含補貼己○○之400萬元、
    補貼甲○之360萬元、甲○之薪資75萬元、甲○幫告訴人周
    轉金額之利息600萬元後，告訴人又陳稱「360萬我承認，60
    0萬的利息太高了，應該200萬元而已」（見同卷第54頁），
    嗣並具狀稱：伊付出之款項扣除「負責人補償金」（360萬
    元）、「利息」（主張應為325萬元）及「甲○薪資」（主
    張為25萬元）後，尚與伊該段期間付出之金額有722餘萬元
    之差距，故該「超額付款」部分即為伊購買宏安公司期間遭
    詐騙之金額（同卷第61頁）。迄本院審理時又證稱：我以宏
    安公司得標兩次，91年2月及4月各一次，甲○說庚○○不高
    興，要我支付補償金，兩次加起來我付了750萬元，分別為
    400萬元及350萬元，第一次400萬元我是開短期支票，開票
    時間不會超過兩星期，不是50萬元開8張就是100萬元開4張
    這種開法，300萬元大約1個月把票開出來，跟第一次一樣就
    是50萬元或100萬元這樣把票開出來等語，然經提示其告訴
    狀所附「付款明細」，竟又證稱：91年7月1日那一串30萬元
    是給庚○○，因為甲○會說400萬先拆40萬元出來，剩下的
    360萬元再開30萬元的票，所以可能會兜不起來，我跟甲○
    有資金往來，可能中間也有換過票，到9月份我換掉票我就
    不重複列，有換票的我就只有列換票後的資料云云；復稱：
    400萬元我是開很多張，不是1張400萬元的票，第二次向我
    收取補償費的金額確定是350萬元，起訴書記載的567萬餘元
    是把己○○、甲○的補償費用加進去，加上去就差不多是這
    些錢（以上見本院99年4月26日審判筆錄）。依告訴人前揭
    所述，其對於指稱遭被告詐騙之金額不僅前後不一，且對於
    所謂360萬元之補償金，忽於偵查中謂「我承認」，嗣又否
    認，且其對於當時曾同意支付被告二人補償金一事，實不否
    認，然又將該補償金與其所謂被告以庚○○為名索求之金額
    併列為伊遭詐騙之金額，其指訴顯有重大矛盾不一之瑕疵，
    已難遽信。又被告己○○購買宏安公司股權時，宏安公司股
    東並未向己○○要求回扣、補償或好處，固據證人庚○○、
    丁○○證述在案，雖足以證明渠等並無以其他名義要求被告
    己○○額外付款，然亦不能以此推論告訴人所指己○○有以
    庚○○要求回扣之不實理由收受款項等情為真。又告訴人雖
    提出自行製作之「付款明細」及支票影本（見97年度偵續字
    第197號卷第32至51頁），然經核對該付款明細所列之支票
    日期及票面金額，實難認有與其指稱遭被告詐騙400萬元及
    350萬元之情節相符者，更何況其於本院自承：若有換票情
    形，則僅會列出換票後之紀錄，相關資料均已提出了等語。
    足見該付款明細實無法與其指訴相互佐證。又如告訴人所言
    ，於標工程之過程中遭被告以庚○○要求回扣為由索取高達
    750萬元之款項，理應可循公司登記資料或調取公司登記案
    卷之方式，與負責人庚○○或宏安公司相關人員聯繫，以確
    認有無其事，詎其竟證稱：我當時沒辦法聯繫上任何宏安公
    司的人，地址、電話或是人的資料我都沒有，我只知道庚○○，因為他是負責人，但我沒見過庚○○云云（本院99年6
    月14日審判筆錄）。是告訴人於未確認之情形下，仍同意支
    付鉅額款項，復於事隔數年後之95年10月間方提出本件告訴
    ，其指訴及動機實有可疑。告訴人之指訴既有諸多瑕疵，亦
    乏其他客觀事證足資佐證，自不能以其單方指訴，遽認被告
    二人有何詐欺取財犯行。
六、綜上各情，本件依公訴人所提出之證據，均尚不足以證明被
    告涉犯本件行使偽造私文書及詐欺取財之犯罪；此外，復查
    無其他積極證據，足資證明被告確有公訴意旨所指上開犯行
    。本件既不能證明被告犯罪，依法自應為被告二人無罪之諭
    知。
據上論斷，應依刑事訴訟法第301條第1項，判決如主文。
本案經檢察官葉惠燕到庭執行職務
中    華    民    國    99    年    8     月    23    日
                    刑事第七庭  審判長法  官  林庚棟
                                      法  官  林勇如
                                      法  官  章曉文
以上正本證明與原本無異。
如不服本判決應於收受送達後10日內向本院提出上訴書狀，並應
敘述具體理由；其未敘述上訴理由者，應於上訴期間屆滿後20日
內向本院補提理由書（均須按他造當事人之人數附繕）「切勿逕
送上級法院」。
                                      書記官  張汝琪
中    華    民    國    99    年    8     月    23    日

司法院資訊處製作；財團法人民間司法改革基金會備份。
